臺灣臺南地方法院刑事判決
110年度交易字第785號
聲  請  人  臺灣臺南地方檢察署檢察官
被      告  陳魯  


上列被告因過失傷害案件，經檢察官聲請簡易判處刑（109年度
偵字第11463號），本院認不得以簡易判決處刑（原分案號：109
年度交簡字第2831號），改依通常程序審理，判決如下：
    主  文
本件公訴不受理。
    理  由
一、公訴意旨詳如檢察官聲請簡易判決處刑書所載（如附件）。
二、按告訴乃論之罪，告訴人於第一審辯論終結前，得撤回其告
    訴；又告訴經撤回者，法院應諭知不受理之判決，刑事訴訟
    法第238條第1項及第303條第3款定有明文。
三、查本件告訴人張旭鋒告訴被告陳魯過失傷害案件，檢察官聲
    請簡易判決處刑書認係觸犯刑法第284條前段之過失傷害罪
    ，依同法第287條之規定，須告訴乃論。茲據告訴人張旭鋒
    與被告陳魯已於民國110年8月30日在本院達成和解，有本院
    110年度南司交簡附民移調字第41號調解筆錄影本1份在卷，
    告訴人張旭鋒並於當日具狀撤回告訴，有刑事撤回告訴狀一
    份附卷可稽，揆諸前開說明，本件爰不經言詞辯論，逕諭知
    不受理之判決。
據上論斷，應依刑事訴訟法第452條、第303條第3款、第307條，
判決如主文。
中　　華　　民　　國 　110　　年　 　9　　月　　 8　　日
                    刑事第六庭    法　官  鄭銘仁
以上正本證明與原本無異。
如不服本判決應於收受本判決後20日內向本院提出上訴書狀，並
應敘述具體理由。其未敘述上訴理由者，應於上訴期間屆滿後20
日內向本院補提理由書狀（均須按他造當事人之人數附繕本）「
切勿逕送上級法院」。 　　　　　　　　　　
                                  書記官  陳姝妤
中　　華　　民　　國　　110 　年　　9 　　月　　13　　日
附件
臺灣臺南地方檢察署檢察官聲請簡易判決處刑書　
                                    109年度偵字第11463號
　　被　　　告　陳魯　　男　83歲（民國00年0月0日生）
　　　　　　　　　　　　住○○市○○區○○里00鄰○○路00
　　　　　　　　　　　　　000號
　　　　　　　　　　　　國民身分證統一編號：Z000000000號
　　　　　　　　張旭鋒　男　24歲（民國00年00月00日生）
　　　　　　　　　　　　住○○市○區○○里00鄰○○路0段0
　　　　　　　　　　　　　0巷00弄00號0樓之0
　　　　　　　　　　　　國民身分證統一編號：Z000000000號
    上 一 被告
    選任辯護人  康皓智律師 
上列被告等因過失傷害等案件，業經偵查終結，認為宜以簡易判
決處刑，茲將犯罪事實及證據並所犯法條分敘如下：
　　　　　犯罪事實
一、張旭鋒於民國108年11月28日16時18分許，駕駛車號000–000
    0號大型重機車沿臺南市麻豆區171線公路由東往西行駛，嗣
    行經南勢里73之10號前時，欲超越同方向由陳魯所騎乘之車
    號000–000號機車，本應注意汽車超車時，應於前車減速靠
    邊或以手勢或亮右方向燈表示允讓後，後行車始得超越，超
    越時應顯示左方向燈並於前車左側保持半公尺以上之間隔超
    過，且應注意行車時速，不得超過40公里，而當時天候晴、
    日間自然光線、路面柏油、乾燥、無缺陷、無障礙物，且視
    距良好，是依當時客觀情形，並無不能注意之情事，詎疏未
    注意，超速行駛，且未保持安全間隔距離即貿然超越陳魯所
    騎乘之上開機車，適陳魯左偏行駛復未注意安全距離，雙方
    因而發生碰撞，致均人、車倒地，陳魯因而受有創傷性腦出
    血、左脛骨幹骨折、左跗骨骨折等傷害，經治療後，目前仍
    意識不清，無法有意義之言語，日常大小便無法自理，已達
    重傷害之程度。張旭鋒亦受有下頷骨開放性骨折、手部擦傷
    、膝部擦傷、右側足部擦傷等傷害。張旭鋒於肇事後，報案
    人或勤務中心轉來資料未報明肇事人姓名，處理人員前往現
    場處理時，張旭鋒在場，並當場承認為肇事人，自首並願接
    受裁判。
二、案經張旭鋒、代行告訴人陳嘉麟訴由臺南市政府警察局麻豆
    分局報告偵辦。
　　　　　　 證據並所犯法條
一、證據：
  （一）被告張旭鋒之供述。
  （二）指定代行告訴人陳嘉麟之指訴。
  （三）道路交通事故現場圖、調查報告表、現場照片、監視錄
        影翻拍照片。
  （四）診斷證明書。
  （五）臺南市車輛行車事故鑑定委員會109年8月24日南市交鑑
         字第1091037547號函暨所附鑑定意見書。
二、核被告張旭鋒所為，係犯刑法第284條後段之過失致重傷害
    罪嫌；被告陳魯所為，係犯同法第284條前段之過失傷害罪
    嫌。被告張旭鋒於肇事後，報案人或勤務中心轉來資料未報
    明肇事人姓名，處理人員前往現場處理時，被告張旭鋒在場
    並當場承認為肇事人乙節，有臺南市政府警察局麻豆分局交
    通分隊道路交通事故肇事人自首情形紀錄表1份附卷可稽，
    被告張旭鋒之行為合於自首之要件，請依刑法第62條前段之
    規定減輕其刑。
三、依刑事訴訟法第451條第1項聲請逕以簡易判決處刑。
　　此　　致
臺灣臺南地方法院
中　　華　　民　　國　 109　　年　　9 　　月　　4 　　日
　　　　　　　　　            檢察官   吳 毓 靈
本件證明與原本無異
中　　華　　民　　國　 109　　年　　9 　　月　　17　　日
                              書記官   吳 青 蓉
附錄本案所犯法條全文
中華民國刑法第284條
因過失傷害人者，處 1 年以下有期徒刑、拘役或 10 萬元以下
罰金；致重傷者，處 3 年以下有期徒刑、拘役或 30 萬元以下
罰金。

附記事項：
本件係依刑事訴訟法簡易程序辦理，法院簡易庭得不傳喚被告、
輔佐人、告訴人、告發人等出庭即以簡易判決處刑；被告、被害
人、告訴人等對告訴乃論案件如已達成民事和解而要撤回告訴或
對非告訴乃論案件認有受傳喚到庭陳述意見之必要時，請即另以
書狀向簡易法庭陳述或請求傳訊。